臺灣高雄地方法院刑事判決　　　　　　　　　　　　　九十一年度易字第八二一號
　　公　訴　人　臺灣高雄地方法院檢察署檢察官
　　被　　　告　乙○○
　　　　　　　　甲○○○
右列被告因毀棄損壞等案件，經檢察官提起公訴（九十年度偵字第二一六二九號、第
一五五七三號），本院判決如左：
    主  文
乙○○在公眾得出入之場所賭博財物，處罰金壹仟元，如易服勞役，以參佰元折算壹
日。現金新台幣貳仟伍佰元沒收。
乙○○被訴毀損罪部分公訴不受理。
甲○○○在公眾得出入之場所賭博財物，處罰金壹仟元，如易服勞役，以參佰元折算
壹日。
    事  實
一、乙○○於九十年八月九日上午八時許，前往高雄市○○區○○路七十四巷口甲○
    ○○所經營不知名檳榔攤之公眾得出入場所，見該處擺有屬甲○○○友人所有寄
    放之小瑪琍賭博性電動玩具一台並未插電（未扣案），即向甲○○○表示欲打玩
    ，甲○○○遂基於賭博之犯意而應允（無經營電子遊戲場業之犯意），旋將機台
    插電，乙○○即亦基於賭博之犯意，投幣賭玩甲○○○於不詳時間擺設之小瑪琍
    電動玩具而賭博，其玩法係以一比一之比例，以新台幣（下同）十元為投幣單位
    ，若押中螢光幕上燈樣，即可以該電動玩具所顯示分數換取金錢，若未押中者，
    賭金則歸甲○○○所有，乙○○以上開方式賭玩共計贏得現金二千五百元（未扣
    案）。
二、案經高雄市政府警察局小港分局移送臺灣高雄地方法院檢察署檢察官偵查起訴。
    理  由
壹、有罪部分：
一、訊據被告乙○○、甲○○○對於右揭事實坦承不諱，核與證人薛富彥、徐元平、
    唐增明三人供述之情節相符，並據證人即警員廖銘豐於偵查中證述屬實（見偵查
    卷第八０、八一頁），足證被告二人之上開自白均核與事實相符，堪予採信。綜
    上所述，本案事證明確，被告二人犯行已可認定。
二、核被告乙○○、甲○○○所為，均係犯刑法第二百六十六條第一項前段普通賭博
    罪。審酌被告乙○○前有違反麻醉藥品管理條例案件之前科（因本案賭博罪僅有
    罰金刑，故不構成累犯），被告甲○○○則前未曾受有期徒刑以上刑之宣告（無
    犯罪前科），有其等台灣高雄地方法院檢察署刑案資料查註紀錄表、本院被告院
    內索引卡紀錄表及台灣高等法院被告全國前案紀錄表各一紙在卷可憑，及其二人
    犯罪情節之輕重，又所生危害均非嚴重，於犯罪後均坦承犯行之態度等一切情狀
    ，分別量處如主文所示之罰金刑，並均諭知易服勞役之折算標準。再者，被告乙
    ○○於右揭時地賭博時贏得之二千五百元，係被告所有因犯罪所得之物，已如前
    述，雖未扣案，仍應依刑法第三十八條第一項第三款規定，併予宣告沒收。至擺
    設於被告甲○○○所營檳榔攤旁之當場賭博器具小瑪俐賭博性電玩一台，並未扣
    案，且於被告甲○○○報案後即不知去向一節，業據證人即警員廖銘豐證述明確
    ，為避免日後執行之困難，爰不予宣告沒收。
貳、不受理部分：
一、公訴意旨另以：被告乙○○於九十年八月九日上午以右揭賭玩方式贏取現金後，
    因兌換賭金時與告訴人甲○○○曾發生爭執，遂心有不甘，另萌毀損之犯意，於
    同日下午二時許，夥同不知情友人唐增明、徐元平與薛富彥（該三人業經本檢察
    官為不起訴處分）共四人，由薛富彥駕駛車號QD-2346號自小客車（為贓車，竊
    盜部分另行移轉台灣台中地方法院檢察署偵查中）共同前往上址檳榔攤，停車後
    ，乙○○自行持其所有之高爾夫球桿（未扣案）砸毀甲○○○所有檳榔攤之破璃
    ，致該玻璃破裂不堪使用，因認被告乙○○另涉有刑法第三百五十四條之毀損罪
    嫌。
二、按告訴乃論之罪，告訴人於第一審辯論終結前，得撤回其告訴；又告訴經撤回者
    ，法院應諭知不受理之判決，刑事訴訟法第二百三十八條第一項，及第三百零三
    條第三款定有明文。
三、依刑法第三百五十七條之規定，前開毀損罪須告訴乃論。查被告乙○○業已賠償
    告訴人甲○○○所受損失，告訴人甲○○○並已當庭撤回毀損告訴，有本院九十
    一年六月十八日審判筆錄一份在卷可憑，核諸前開說明，自應就被告乙○○被訴
    毀損罪部分諭知不受理之判決。
參、據上論斷，應依刑事訴訟法第四百五十二條、第二百九十九條第一項前段、第三
    百零三條第三款、第二百六十六條第一項前段、第四十二條第二項、第三十八條
    第一項第三款，罰金罰鍰提高標準條例第一條前段、第二條，判決如主文。
中      華      民      國      九十一      年      七 月    二    日
                                  臺灣高雄地方法院刑事第六庭
                                      法  官  周玉群
右正本證明與原本無異。
如不服本判決，應於判決送達後十日內，向本院提出上訴狀。
                                      書記官  陳瓊芳
中      華      民      國      九十一      年      七      月    二    日
附錄本案論罪科刑法條：
中華民國刑法第二百六十六條第一項(普通賭博罪與沒收物)：
  在公共場所或公眾得出入之場所賭博財物者，處一千元以下罰金。但以供人暫時娛
  樂之物為賭者，不在此限。
